# 固定资产减值

提问人：sc909116 时间：2021-02-23 10:33:07
公司 2017 年参与了网约车业务，买了 10 辆汽车进行运营，但是今年除了几次严重的交通事故，有车辆毁损严重停在公司厂区内，由于是新能源汽车，所以暂时不能做报废处理。还有一些车辆长期不运营，请问陈老师，公司目前打算对毁损严重的车辆计提减值，对于长期不运营的车辆也计提减值。可是固定资产-运输车辆本身每年就在折旧，如何计提减值？有计提减值的说法吗？

回答人：chenyiwei
对于毁损严重，无修复价值，只能作为残料出售的车辆，按预计残料的可变现净值（减去出售过程中的费用和相关税费等）作为可收回金额。
对于长期不运营的资产，可参考近期类似二手车的成交价格估计其可收回金额。